【裁判字號】    91,交聲,998
【裁判日期】    920130
【裁判案由】    聲明異議
【裁判全文】
臺灣臺中地方法院交通事件裁定                    九十一年度交聲字第九九八號
    原處分機關  交通部公路總局台中區監理所
    異議人即
    受處分人    甲○○  男  四.
右列受處分人因違反道路交通管理處罰條例案件，對於交通部公路總局台中區監理所
九十一年十一月六日所為之裁決（中監違字第裁六○─Ｈ00000000號裁決書
），聲明異議，本院裁定如左：
    主  文
異議駁回。
    理  由
一、原處分機關略以：本案係台中縣警察局清水分局舉發受處分人甲○○駕駛車號Ｈ
    ４─６８７８號自小客車於九十一年十月四日十七時二分許，在三民路與光華路
    路口處，因「行車限速四十公里，時速六十五公里，超速二十五公里」違規，受
    處分人於應到案日期前提出申訴，經原舉發機關函覆違規屬實，該所遂於九十一
    年十一月六日以中監違字第裁六○─Ｈ00000000號裁決書，裁處罰鍰新
    台幣一千九百元整，並記違規點數一點，逾期則依裁決書處罰主文規定裁處，於
    法並無不合等語。
二、本件異議人即受處分人甲○○則以：異議人車輛被舉發地點在三民路往沙鹿，過
    明德路處，在台灣加油站對面。三民路從頭到光華路，皆有速線六十公里標示，
    只有在三民路和光華路交口上有限速四十公里標示，但異議人之車輛是在台灣加
    油站前被警員舉發，根本未超過三民路和光華路，不應被判定超速，舉發實有違
    誤，爰聲明異議云云。
三、按汽車駕駛人，行車速度，超過規定之最高時速，處新台幣一千二百元以上二千
    四百元以下罰鍰，並記違規點數一點．道路交通管理處罰條例第四十條第一項前
    段、第六十三條第一項第一款分別定有明文。復依違反道路交通管理事件統一裁
    罰標準表規定，汽車違反處罰條例第四十條，超過二十公里且未逾期者，處罰鍰
    新台幣一千九百元整，並記違規點數一點。經查：本件受處分人甲○○駕駛車號
    Ｈ４─６８７８號自小客車於九十一年十月四日十七時二分許，在三民路與光華
    路路口處，因「行車限速四十公里，時速六十五公里，超速二十五公里」違規，
    為台中縣警察局清水分局查獲並掣開舉發通知單一紙等情，有中縣警交字第Ｈ0
    0000000號舉發通知單一紙及原舉發機關及台中縣警察局清水分局九十一
    年十月二十四日以清警交字第０９１０１５９９７００號函覆等在卷可稽。雖異
    議人辯稱：異議人車輛被舉發地點在三民路往沙鹿，過明德路處，在台灣加油站
    對面該地點並未到達三民路和光華路交口上限速四十公里之路段，不應被判定超
    速云云。惟經本院函查台中縣警察局清水分局，該局函復稱略以：據舉發巡佐劉
    驁表示，舉發地點市○○路、光華路口前三十五公尺處，測速地點確實限速四十
    公里。據向沙鹿鎮公所工務課電話查詢，經楊元霆先生答覆，該限速四十公里路
    段由光華錄製中棲路全長約三公里，重新舖設完工日是九十一年九月四日，在此
    之前亦有平面限速標繪等語，此有台中縣警察局清水分局九十一年十二月二十五
    日函一紙在卷足憑。依上所述，異議人所辯核與事實不符，要屬卸責之詞，殊不
    足取，原舉發機關之舉發並無違誤，異議人於前揭時、地之超速違規事實，可以
    認定。從而，受處分人既有前揭違規行為，原處分機關據以援引上開規定，裁處
    受處分人罰鍰新台幣一千九百元整，並記違規點數一點，逾期則依裁決書處罰主
    文規定裁處，並無不當。本件異議為無理由，應予駁回。
據上論斷，應依道路交通管理處罰條例第八十七條第二項、道路交通案件處理辦法第
十九條，裁定如主文。
中      華      民      國    九十二    年      一      月     三十     日
                                        臺灣臺中地方法院交通法庭
                                            法  官  許  金  樹
右正本證明與原本無異。
如不服本裁定應於送達後五日內向本院提出抗告狀。
                                            書記官
中      華      民      國    九十二    年    一     月  三十     日


司法院資訊處製作；財團法人民間司法改革基金會備份。
